臺灣臺北地方法院刑事判決　　　　　　　　　　　　　九十三年度重訴字第二七號
　　公　訴　人　臺灣臺北地方法院檢察署檢察官
　　被　　　告　AZUAGWA.
　　選任辯護人　蔡宏修律師
右列被告因毒品危害防制條例等案件，經檢察官提起公訴（九十三年度偵字第四八四
二號、第九一六０號），本院判決如左：
    主  文
AZUAGWA, CHUKWUBUNNA STEPHEN共同運輸第一級毒品，未遂，處有期徒刑拾貳年，並
於刑之執行完畢或赦免後，驅逐出境。扣案送驗後檢還之第一級毒品古柯鹼（淨重肆
仟肆佰玖拾壹點貳壹公克）沒收銷燬之；扣案如附表所示之物均沒收。
    事  實
一、AZUAGWA,CHUKWUBUNNA STEPHEN 係奈及利亞人，明知古柯鹼為毒品危害防制條例
    第二條第二項第一款所稱之第一級毒品，且為行政院依懲治走私條例第二條第四
    項公告之「管制物品及其數額」甲類第四款管制進出口物品，亦明知成年男子「
    陳金海」（音譯，真實姓名年籍不詳）委託其前往臺北縣板橋市○○路九十九號
    「臺灣FedEx板橋物流中心」領取之包裹內裝有古柯鹼（該包裹係「陳金海」等
    國際販毒集團成員，將毛重四千七百三十七點五公克之古柯鹼密封於五只鋼製汽
    車軸承內，並將該五只汽車軸承及汽車零件十五件分裝於二只塑膠袋內，再置於
    紙箱內，利用不知情之Federal Express（美商聯邦快遞，下稱FedEx）人員，以
    1st FL NO#119 Jung Shan Road Sanchung City,Taipei Taiwan（即臺北縣三重
    市○○路○段一一九號）為收件地址，以Hang YUE-Lin（即丙○○）為收件人，
    於民國九十三年二月二十九日自美國田納西州曼菲斯市空運快遞運輸，於九十三
    年三月五日抵達桃園中正國際機場通關進入我國境內，再運送至上址臺灣FedEx
    板橋物流中心），竟以0000000000門號與「陳金海」相約，於九十三
    年三月五日下午三時許，在臺北市○○○路之衣蝶百貨公司附近見面，而應「陳
    金海」之委託，與「陳金海」等國際販毒集團成員基於運輸毒品及運送私運進口
    之管制物品之犯意聯絡，先由「陳金海」騎乘車牌號碼HTP-０四三號之機車搭載
    AZUAGWA,CHUKWUBUNNA STEPHEN前往上址臺灣FedEx板橋物流中心附近之便利商店
    等候，並交付00000000000號之SIM卡、丙○○之
    提單號碼000000000000及行動電話號碼0000000000之便
    條紙，及新臺幣一千元予AZUAGWA,CHUKWUBUNNA STEPHEN，再換由AZUAGWA,CHUKW
    UBUNNA STEPHEN自行騎乘上開機車前往該物流中心，並於同日下午四時二十分許
    進入該物流中心內領取前揭已遭法務部調查局人員監控內裝古柯鹼之包裹，AZUA
    GWA,CHUKWUBUNNA STEPHEN提領上開包裹並打開確認無誤後，旋即取出該包裹內
    藏有古柯鹼汽車軸承及汽車零件之塑膠袋二只走出該物流中心，置放於機車腳踏
    墊上，欲騎車離去時，旋即為監控埋伏在該物流中心外之法務部調查局人員當場
    逮捕，並扣得「陳金海」所有第一級毒品古柯鹼五包（毛重四千七百三十七點五
    公克，淨重四千四百九十一點二一公克）、汽車軸承五只、外包裝紙箱一只、SI
    M卡一張、分裝汽車軸承及汽車零件之塑膠袋二只、汽車軸承包裝套七只、海關
    進口快遞貨物稅費繳納證明、提單各二聯、丙○○
    號碼之便條紙各一張、如照片所示汽車零件十五件、被告所有BenQ牌手機一支、
    SIM卡一張。
二、案經法務部調查局臺北市調查處移送臺灣臺北地方法院檢察署偵查起訴。
    理  由
一、訊據被告AZUAGWA, CHUKWUBUNNA STEPHEN矢口否認有何運輸第一級毒品之犯行，
    辯稱：包裹不是伊的，伊不知道包裹內是毒品，僅係代友人「陳金海」領取「ME
    DICINE」，「陳金海」沒有告知包裹內有違法毒品，為警逮捕時，因感覺有人要
    攻擊伊，故而逃跑，實施逮捕之人沒有告知是法務部調查局人員，九十三年六月
    九日偵訊時，檢察官、翻譯官及律師逼伊自白云云。經查：
  (一)本件裝有內藏古柯鹼之五只鋼製汽車軸承及其他汽車零件十五件之包裹，重達三
    十公斤，係自美國田納西州曼菲斯市委由美國聯邦快遞公司空運來臺，以1st FL
    NO#119 Jung Shan Road Sanchung City,Taipei Taiwan（即臺北縣三重市○○
    路○段一一九號）為收件地址，以Hang YUE-Lin（即丙○○）為收件人，提單上
    之聯絡電話為00000000000號，由被告至臺灣FedEx板橋物流中心提
    領簽收，業經被告於偵審中供稱包裹為其所簽收無訛，並有簽收單據、丙○○身
    分證影本、提單、海關進口快遞貨物稅費繳納證明（見臺灣臺北地方法院檢察署
    九十三年度偵字第四八四二號偵查卷第七頁、第八頁、第十四頁、第十五頁、第
    十六頁）附卷足憑。又該五只汽車軸承經拆解後起獲之白粉，送請法務部調查局
    鑑定結果，認均含第一級第二項毒品古柯鹼成分，合計淨重四千四百九十一點二
    一公克，空包裝重二百四十八點一公克，純度百分之六十點八四，純質淨重二千
    七百三十二點四五公克等情，亦有法務部調查局臺北市調查處查獲涉嫌毒品危害
    防制條例毒品初步鑑驗報告單、毒品照片、法務部調查局九十三年四月二十八日
    調科壹字第０二０００六三二一號鑑定通知書（見臺灣臺北地方法院檢察署九十
    三年度偵字第四八四二號偵查卷第十七頁、第十九之一頁、第一百二十六頁）在
    卷可稽。
  (二)被告固以警偵訊時遭檢警毆打脅迫而自白云云置辯。惟查：
    1.被告於九十三年六月九日檢察官偵訊時明確供稱：「陳金海有告訴我包裹內有
      毒品，到聯邦快遞路上我問陳金海很多問題，陳金海交給我
      海說是他太太的，另我有問他包裹內有何東西，他跟我說是毒品，但未說是何
      種。」、「我問他裏面是什麼東西，他說是引擎零件，我說如果是引擎零件為
      何不自己去領或者我們可以一起去，所以他告訴我裏面是MEDICINE，但我覺得
      不對勁。（覺得如何不對勁？）因為我覺得個人沒有執照不能進口藥品。（有
      無懷疑是毒品？）當時我不覺得是毒品。」、「（為何剛才說陳金海跟你說是
      毒品，後來又改稱是藥品？）事實上他跟我說是MEDICINE，在我心中懷疑是毒
      品，因為有些人用不同的字來形容毒品。（為何懷疑是毒品？）因為他不跟我
      一起去。」等語（詳見同上偵查卷第一六０頁至第一六三頁）在卷。被告於九
      十三年七月一日遭起訴送審本院訊問時仍供承：「（為何在檢察官訊問時，承
      認說陳金海說包裹裏面是毒品？）當初我有問陳金海，他只有說裏面是汽車零
      件，且有告知我裏面是藥品，但我不知道裏面是非法的毒品。陳金海第一次跟
      我講是汽車零件跟藥品，但是我再問一次，他跟我說那是毒品，但我不知道是
      何種毒品。」等語（見本院卷第十頁）明確。
    2.被告固辯稱逮捕時遭毆打，九十三年六月九日偵訊時遭脅迫自白云云，惟被告
      遭逮捕後於調查局製作筆錄時，並未坦承犯行，有調查筆錄（見同上偵查卷第
      二頁至第六頁）附卷可參，被告既未於法務部調查局製作筆錄時「自白」，本
      院自無調查其在法務部調查局之供述是否出於強暴、脅迫、利誘、詐欺、疲勞
      訊問、違法羈押或其他不正方法之必要，況證人即美商聯邦快遞板橋站運務經
      理闕壯義於偵查中結證於實施逮捕之際並未見法務部調查局人員毆打被告等語
      （見同上偵查卷第一一一頁至第一一二頁）在卷。至於九十三年六月九日檢察
      官偵訊時，被告之選任辯護人馬潤明律師雖有勸諭被告供出毒品來源以期破獲
      本案犯罪集團之舉，檢察官亦表明如要請求減輕被告刑度，需有根據等語，業
      據本院勘驗當日偵訊錄影光碟，製有勘驗筆錄附卷可稽（見本院卷第三００頁
      ），惟此乃基於辯護人之辯護政策與方法暨檢察官之職責，難謂係出於強暴、
      脅迫、利誘、詐欺、疲勞訊問、違法羈押或其他不正之方法，參以被告該次偵
      訊時供明：「...he ask me to collect the package, I continue to ask
      many questions,....he say it contain drugs but he did not tell me
      what kind of drugs... 」（他要求我去領取包裹，我繼續問許多問題，‧‧
      ‧他說包裹內有毒品，但未告訴我是何種。）、「...it's something unusual
      ,so I begin to ask he him some questions. 」（這不尋常，所以我開始問
      他一些問題）、「...I begin to ask ask ask..asking ... 」（我開始一直
      問‧‧‧）、「I said or we can go together. 」（我說或許我們可以一起
      去）、「And then he said contain drugs, and that he tell me it
      contain drugs, he didn't tell me exactly what kind of drugs.」（然後
      他告訴我那裏面有毒品，但是他沒有確實告訴我是何種）、「he tell me
      it's medicine, but, myself,felt maybe is drug, because people because
      many people call drug different name, so but he honestly, honestly,
      honestly, honestly, he tell me the medicine, but I feel I felt....」
      、（他告訴我那是藥品，可是我自己覺得也許是毒品，因為很多人以不同的名
      稱稱呼毒品，誠實說他告訴我是藥品，但我覺得‧‧‧）、「Because he
      don't want to go with me.」（因為他不要跟我一起去）等語（見本院卷第
      三０一頁正面、第三０五頁正面、第三０六頁反面），由被告能具體合理說明
      係懷疑包裹內係毒品之理由，及其一度供稱「陳金海」告知包裹內係「MEDICI
      NE」前，多次以「DRUG」稱之，堪認其自白知悉包裹內係毒品一情，核與事實
      相符，所辯不知包裹內係毒品云云，要屬臨訟卸責之詞，不足採信。
  (三)被告雖辯稱：包裹不是伊的，伊不知道包裹內是毒品，僅代友人「陳金海」領取
    「MEDICINE」，伊係遭「陳金海」利用，「陳金海」沒有告訴伊包裹內有違法毒
    品云云。惟扣案古柯鹼淨重高達四千四百九十一點二一公克，市值不菲，且該毒
    品能否順利運送通關並提領，攸關「陳金海」與國際販毒集團能否取得上開鉅量
    且價高之古柯鹼，「陳金海」豈可能隨意交由毫無關聯之人運輸，而不畏遭私吞
    或出賣之結果？證人即美國聯邦快遞板橋站站務員蔡文強於偵查中結證稱：「因
    為我當天下午三點上班，上班前闕壯義經理說包裹有問題要我注意，如果有人來
    提領包裹，要確認提單號碼及身分資料後，才能給包裹。而按照我們的習慣，如
    果是自取的包裹，我們都會電話聯繫客人請他過來領取，所以早班同事有打電話
    聯繫過客人，但客人表示今天不會過來拿。大約到下午三點多將近四點時，被告
    出現，我用中文問他提單號碼，他告訴我，國外還沒有將提單寄給他，而他直接
    將提單號碼寫出來，我覺得很驚訝他竟把提單號碼背的很熟，因為一般客人來拿
    ，通常會先寫好提單號碼給我看，或是提示文件，以我做七、八年的經驗，幾乎
    沒有遇過這樣的客人，我查了電腦資料，確定這個包裹就是要我們特別注意的包
    裹，我就到存放包裹的地方確認是這個包裹，我就告訴旁邊兩個調查員，跟他們
    說已經有人來領這個包裹，而我在前去拿包裹時，就有先請被告提示證件，他說
    自己沒帶證件，拿出包裹實際收件人的
    分證件，他還是表示沒帶，他說我可以打提貨單上面的聯絡電話去試，因為他手
    上拿著電話號碼的晶片，所以就可知道他是有權領取郵件的人，而該段期間，他
    有更換手上電話晶片，我有試打電話的確有響。另外，他為了表達他是有權領件
    的人，還告訴我，我們機場同仁曾打電話通知他，這個郵件進來了，需要證件清
    關，所以他確定這是他的包裹。接著我跟經理報告整個狀況，經理說就將收件人
    的
    我請他再簽一次。他當場拆包裹，將包裝物留在站上，就拿著包裹內東西準備離
    去。」等語（見同上偵查卷第一０四頁）。證人即法務部調查局臺北市調查處調
    查員乙○○於本院審理時亦結證稱：「在我們局裏是臺北市調查處及桃園調查站
    合作，由桃園調查站從機場，全程監控該包裹到板橋，由我們臺北處接手，我們
    接手在九十三年三月五日早上八到九點左右，臺北處的人員就在FedEx板橋物流
    中心做布置，看是由何人來領貨，當天的十點左右，板橋物流中心的人員打電話
    給包裹上面的電話，通知收件人來領包裹，告知他包裹已經到了，隨時可以來領
    ，據櫃檯人員表示，電話裏面的人員回答說明天或是有空再來領，本處人員為了
    慎重起見，還是沒有撤離，繼續守候，到下午四點二十分左右，我當時是喬裝櫃
    檯的接待人員，就見到被告到櫃檯來，出示一張紙條上面記載該包裹的貨號，被
    告是用中文來對話，意思是說他要領這件包裹，被告又拿出該包裹上面的收件人
    為丙○○的
    文，上面還有一些數字不知道為何意，被告表示是收件人丙○○委託他來領取該
    包裹，當時櫃檯的經理在現場，經理表示說如果要由他人來代領的話，要有代領
    人的身分證或是
    程序不符，不讓被告領件，於是被告拿出他的手機打包裹上面的電話，向櫃檯表
    示說這是丙○○的電話，是她請他來代領的，這些動作是為了取信櫃檯人員，當
    時我作決定為了讓案件順利進行，跟經理說讓被告領包裹，於是被告到櫃檯繳交
    稅金，順利領取該件包裹，被告領到包裹後，就在櫃檯那邊把包裹拆開，提出裏
    面兩只塑膠袋，被告就提著兩只塑膠袋離開，放在機車腳踏墊的地方，本處在外
    面埋伏的人員就上前逮捕。」、「我們當天決定逮捕他，是因為被告一直要領取
    這個包裹，而且他領到後打開包裹，將裏面兩只塑膠袋拿出來，所以我很確定他
    是要領這件包裹，而不是誤領。」等語（見本院卷第一０九頁至第一一０頁正面
    、第一一二頁正面）。且被告領取包裹時以流利中文與證人蔡文強對話內容為：
    「STEPHEN ：在外國沒有這個‧‧‧。
      蔡文強：因為我沒有看到韓小姐（丙○○）本人的話，可不可以請韓小姐寫一
              張授權書‧‧‧
      STEPHEN：那我打電話給韓小姐（0000000000）‧‧‧
      蔡文強：好‧‧‧
      乙○○：（小聲）看一下證件，按正常程序，別讓他起疑‧‧‧
      蔡文強：‧‧‧（請示經理，辦理手續中）‧‧‧
      ‧‧‧‧‧‧‧‧‧‧‧‧‧‧‧‧‧‧
      乙○○：這給我們看一下，‧‧‧是她請你來幫她領的嗎？
      STEPHEN：她是我們公司的！
      乙○○：喔‧‧‧你沒有帶證件啊？
      蔡文強：因為，其實你又不是本人，我必須要照程序來做！
      乙○○：你什麼證件都沒有帶嗎？
      蔡文強：那，我可不可以跟這位小姐聯絡（指丙○○
      STEPHEN：打這個電話（0000000000），打這個電話！
      乙○○：你打看看是不是這個小姐，是的話就給他！就這樣，好不好！我們公
              司的程序要這樣子！
      STEPHEN：我來這裏就是喔‧‧‧就是‧‧‧我可以‧‧‧
      蔡文強：這支是你的電話，可是我找不到這位韓小姐‧‧‧
      STEPHEN：你不用找她，你只要把東西給我就好！
      乙○○：這是你的電話？你的簽收單呢？好啦！給他簽一簽啦‧‧‧你的印章
              ？
      STEPHEN：印章？我國外沒有用這個，‧‧‧我以前來領都沒有帶這個‧‧‧
      乙○○：以後你要帶證件來啦，我們公司程序啦！
      蔡文強：你的稅金是九百零五塊（新臺幣）！
      STEPHEN：我知道！
      ‧‧‧‧‧‧‧‧‧‧‧‧‧
      蔡文強：可不可以麻煩你簽清楚一點！
      乙○○：‧‧‧你幫她來領的嗎！
      STEPHEN：對！她是我們公司的人‧‧‧
      乙○○：你搬得動嗎？你開車還是騎車來的？可以載嗎？你要打給誰？
      STEPHEN：我打給聯邦快遞‧‧‧
      蔡文強：不用了，我做個確認就好了‧‧‧
      乙○○：你不要箱子？你這樣怎麼拿‧‧‧箱子不要了嗎？
      STEPHEN：我騎摩托車‧‧‧
      乙○○：‧‧‧你到外面再拆啦‧‧‧
      乙○○：出來囉！」等語，有被告領取包裹過程錄音譯文（見同上偵查卷第一
    八四頁至第一八六頁）在卷可佐。證人蔡文強、乙○○證述被告領取包裹情形，
    核與本院勘驗該等對話之錄音帶內容大致相符（見本院卷第四十一頁背面），足
    見被告若非明知上開包裹係藏置毒品，而確係受人之託領取包裹，如何能熟背提
    單號碼，且於證人蔡文強表示其未出示領件人之
    人蔡文強表示他是有權領取包裹的人，執意且急於領取該包裹之情甚明，參以被
    告於蔡文強將包裹交付後，隨即在臺灣FedEx板橋物流中心櫃檯處將包裹拆開，
    於見到包裹內係塑膠袋包裝之汽車軸承及汽車零件而非「MEDICINE」時，非但未
    懷疑是否錯領包裹，反而立即取出包裹內由二只塑膠袋包裝之汽車軸承及汽車零
    件，並走出該物流中心放置於機車腳踏墊處準備騎車離去，綜上情節，益資佐證
    其偵查及本院訊問時自白知悉「陳金海」委託其領取者係毒品等語，應為實情。
  (四)證人即法務部調查局臺北市調查處機動組緝毒案件承辦人員卓聖化於偵查中結證
    稱：「（敘述本次查緝過程？）當天上午在辦公室有開行前會議，準備到板橋Fe
    dEx守捕，從上午到下午被告來領為止，有收到通報，我們上午有接到電話，對
    方表示要星期一才過來領，但我們繼續守到下午，約下午四點多，我們收到通報
    有一人其機車過來，是外國人，他在裏面領件過程我們有用無線電轉播，所以我
    們約略知道領件過程，當時我在FedEx旁邊的賣場，離FedEx約一、二十公尺，裏
    面同仁通報被告出來加上現場指揮官下令執行，我跟同事張郁鑫靠近被告，跟他
    表明身分，但他拔腿就往外跑，後來我們就追捕他，因為我們現場人很多，有車
    有人擋住他，我和張郁鑫將被告撲倒，這是第一次跌倒，後來他掙脫後繼續往賣
    場方向跑，他跑不到五公尺就又被我們撲倒，這次大約有五、六位同事，所以就
    順利把他逮捕了。」、「（如何表明身分？）我們一靠近就喊『調查局』，他就
    馬上跑了，還來不及跟他解釋，後來有喊『MIJB DON'T MOVE』」（見同上偵查
    卷第一四一頁），證人即美商聯邦快遞板橋站運務經理闕壯義於偵查中結證稱：
    在櫃臺門口附近，沒有見到調查局人員先出手毆打被告，調查人員叫他不要動，
    接下來就展開追逐等語（見同上偵查卷第一一一頁至第一一二頁），證人即法務
    部調查局臺北市調查處調查員乙○○於偵查時結證稱：「（被告在領取郵件過程
    中，是說中文嗎？）是，但是他被逮捕後就絕口不說中文，我們說中文他就裝作
    不懂也不回應。」、「被告被逮捕後，我們將他帶回市調處偵訊，過程中被告趁
    我們不注意時，將手機晶片取出，其中一個捏斷（他身上有兩個晶片）丟在地上
    ，經我們發現後，一併扣得這兩枚晶片，後來又在他的機車坐墊下的行李箱中，
    扣到另外一枚晶片。」（見同上偵查卷第一一三頁至第一一四頁），證人即美國
    聯邦快遞板橋站站務員蔡文強於偵查中結證稱：在跟被告交涉時他都說中文，其
    一共看過被告三次，且幾乎都跟其說中文等語（見同上偵查卷第一０五頁），苟
    被告僅單純受「陳金海」之委託領取快遞包裹，完全不知包裹內夾藏毒品，則被
    告於法務部調查局人員進行逮捕時，斷無逃跑之理、更無在接受調查員訊問時捏
    斷行動電話晶片，及拒說中文致增檢調人員追查上手困難之必要，據此堪認被告
    知悉領取之包裹內夾藏毒品。
  (五)此外，復有美國聯邦緝毒署文件、被告提領包裹及逮捕翻拍照片、搜索扣押筆錄
    、被告之入出境記錄查詢、報關文件（見同上偵查卷第十三頁、第十九頁、第二
    十九頁、本院卷第四十四頁至第四十七頁、三八二頁、第三八三頁）在卷可參、
    及如事實欄所示之物扣案可佐。
  (六)綜上情狀已足認被告確知上開包裹中之五只汽車軸承內夾藏毒品古柯鹼，惟依卷
    證資料尚無事證足證被告參與九十三年三月五日前之私運毒品進口犯行，僅足認
    定被告於「陳金海」等國際販毒集團成員將扣案古柯鹼於九十三年三月五日私運
    進口後，於同日始受託前往臺灣FedEx板橋物流中心領取毒品，本院尚難認定被
    告參與九十三年三月五日前之私運毒品進口之行為。本件事證明確，被告實際參
    與在我國境內運送古柯鹼之犯行，洵堪認定，應依法論科。
  (七)至於被告另請求傳喚證人IKIE、COSSY、SUNDAY，證明渠等認識「陳金海」，另
    請求向中國國際商業銀行蘭雅分行調取被告之美金存款帳號000000000
    號及新臺幣存款帳戶之記錄，向阿羅哈巴士臺中站調取九十三年二月十三日其與
    「陳金海」搭乘阿羅哈巴士到臺中之錄影帶，及調取九十三年三月五日其與「陳
    金海」在南京西路衣蝶百貨公司碰面之錄影帶，惟本件事證已臻明確，本院認無
    予以傳喚及調取之必要，附此敘明。
二、按古柯鹼係屬毒品危害防制條例第二條第二項第一款所稱之第一級毒品，有毒品
    危害防制條例第二條第二項第一款附表一（見本院卷第三八五頁）可稽，亦係行
    政院依懲治走私條例第二條第四項公告之「管制物品及其數額」甲類第四款管制
    進出口物品，係管制進出口物品，有行政院（七九）臺財字第０六一八一號懲治
    走私條例公告管制物品項目及其數額（見本院卷第三八一頁）在卷可佐，被告自
    臺灣FedEx 板橋物流中心運輸毒品（運送私運進口之管制物品）古柯鹼，欲將之
    運輸運送至該物流中心附近之便利商店交付予「陳金海」，惟因該毒品包裹已因
    美國聯邦緝毒署（DEA）主動提供我國法務部調查局緝毒中心線報，而遭法務部
    調查局監控，是被告雖已著手實施運輸毒品（運送私運進口之管制物品）行為，
    惟斯時該毒品已在法務部調查局人員監控中，因警一路跟監埋伏，伺機逮捕，事
    實上不可能真正完成運輸毒品之行為，核被告所為，係犯毒品危害防制條例第四
    條第六項、第一項之運輸第一級毒品未遂罪，及懲治走私條例第三條第三項、第
    一項之運送私運進口管制物品未遂罪。被告持有第一級毒品之低度行為，為運輸
    第一級毒品之高度行為所吸收，不另論罪。被告與「陳金海」間互有犯意聯絡及
    行為之分擔，皆為共同正犯。被告係以一行為分別觸犯上開二罪名，為想像競合
    犯，應依刑法第五十五條從一重之運輸第一級毒品未遂罪處斷。公訴人雖未就被
    告所涉運送私運進口管制物品部分起訴，惟該罪名與已起訴之運輸第一級毒品罪
    間有想像競合犯之裁判上一罪關係，為起訴效力所及，本院自得併予審理。被告
    已著手於犯罪行為之實施而不遂，實害行為尚未具體發生，依刑法第二十六條前
    段規定，按既遂之刑減輕之。又本件並未追查到任何毒品之上游來源，業據公訴
    人於本院審理中陳明（見本院卷第八十五頁），被告自無毒品危害防制條例第十
    七條得減輕其刑之適用，併此敘明。爰審酌被告就本件運輸毒品參與之程度，查
    獲之古柯鹼淨重高達四千四百九十一點二一公克，如流入市面，將加速毒品之氾
    濫對我國社會之安寧秩序及國人之健康產生危害甚鉅，惟幸而未及交付完成致尚
    未釀成社會鉅大損害，及其之品行、犯罪動機、目的、手段、智識程度、犯罪後
    態度等一切情狀，量處如主文所示之刑。再被告為奈及利亞籍之外國人，受本件
    有期徒刑以上刑之宣告，併依刑法第九十五條之規定，諭知被告應於刑之執行完
    畢或赦免後，予以驅逐出境。
三、扣案送驗後檢還之第一級毒品古柯鹼（合計淨重四千四百九十一點二一公克，空
    包裝重二百四十八點一公克，純度百分之六十點八四，純質淨重二千七百三十二
    點四五公克），依毒品危害防制條例第十八條第一項前段之規定，宣告沒收銷燬
    之。扣案汽車軸承五只、外包裝紙箱一只、分裝汽車軸承及汽車零件之塑膠袋二
    只、汽車軸承包裝套七只，係用於包裹毒品，有防止毒品裸露、逸出、防潮之功
    用，並便於攜帶、運輸，係供運輸毒品所用之物；BenQ牌行動電話一支，為被告
    所有，聯絡運輸毒品事宜之工具，丙○○之
    碼之便條紙各一張、提單（Recipient's Copy）一聯、汽車零件十五件，為共犯
    「陳金海」所有，供犯罪所用之物，海關進口快遞貨物稅費繳納證明二聯係共犯
    「陳金海」所有，因犯罪所得之物，均應依毒品危害防制條例第十九條規定，宣
    告沒收之。另扣案行動電話SIM卡二張，依行動電話門號租用契約，應屬電信公
    司所有，扣案簽收單據一份、提單（Origin Copy）一聯，非屬被告或其共犯所
    有，又丙○○
    章蓋用，並非偽造之印文，業據丙○○證述在卷（見同上偵查卷第八七頁、本院
    卷第二七二頁），另分裝毒品之夾鍊袋五只，係法務部調查局人員取出夾藏於汽
    車軸承之毒品後以自備之夾鍊袋分裝，並非被告或共犯「陳金海」所有，有照片
    四幀（見同上偵查卷第十九之一頁）附卷可佐，故均不予沒收，併此敘明。
四、公訴意旨另以：被告與「陳金海」基於犯意聯絡由美國私運毒品古柯鹼進入我國
    涉犯毒品危害防制條例第四條第一項運輸毒品罪及懲治走私條例第二條第一項之
    私運管制物品進口罪。經訊被告辯稱：伊係奈及利亞LEISURELIFE ENTERPRISE
    LIMITED COMPANY之執行經理，多次到臺灣購買汽車舊引擎及車身零件，再銷回
    奈及利亞，伊係合法之生意人等語，並提出其在臺灣經商之資料為憑（見同上偵
    查卷第一六七頁至第一八三頁、本院卷第二六０頁至第二六三頁）。按犯罪事實
    應依證據認定之，無證據不得認定犯罪事實，刑事訴訟法第一百五十四條第二項
    定有明文，是犯罪事實之認定，應憑證據，如無相當之證據，或證據不足以證明
    ，自不能以推測或擬制之方法，以為裁判之基礎。經查：公訴人認被告涉嫌與「
    陳金海」共同自美國私運右揭古柯鹼進口，無非以被告至臺灣FedEx板橋物流中
    心領取包裹，而該夾藏古柯鹼之包裹係自美國田納西州曼菲斯市以郵寄方式私運
    之物品為據，查前開五只汽車軸承夾藏古柯鹼之包裹固係被告應「陳金海」之委
    託領取，惟公訴人所舉事證僅足證明被告於九十三年三月五日前往臺灣FedEx板
    橋物流中心領取第一級毒品古柯鹼之包裹，並不足以證明被告於該日之前即與「
    陳金海」等販毒集團成員有何犯意聯絡或行為分擔，況證人即康坦企業有限公司
    總經理甲○○業已證述被告係來臺灣採購舊汽車零件，由康坦企業有限公司幫忙
    出貨，被告做生意之方式並無異樣，亦無拖欠費用之情形等語（見本院卷第八十
    一頁至第八十二頁），且遍觀全卷證據資料，並無任何積極證據足以證明被告與
    「陳金海」就此私運進口管制物品及運輸毒品犯行具有犯意之聯絡，或行為分擔
    ，此部分公訴人所援證據，尚不足以認定被告確有參與由美國私運古柯鹼進入我
    國之行為，則上開部分即屬不能證明被告犯罪，惟依公訴意旨，認與前開起訴有
    罪部分，有裁判上一罪之關係，爰不另為無罪之諭知。
據上論斷，應依刑事訴訟法第二百九十九條第一項前段，毒品危害防制條例第四條第
六項、第一項、第十八條第一項前段、第十九條第一項，懲治走私條例第三條第三項
、第一項、第十一條，刑法第十一條前段、第二十八條、第五十五條、第二十六條前
段、第九十五條，判決如主文。
本案經檢察官陳淑雲到庭執行職務
中　　　華　　　民　　　國　　九十四　　年　　 一  　 月　　  十七      日
                                    臺灣臺北地方法院刑事第十四庭
                                        審判長法  官  吳靜怡
                                              法  官  王綽光
                                              法  官  孫萍萍
右正本證明與原本無異。
如不服本判決，應於判決送達後十日內，向本院提出上訴狀。
                                              書記官  陳弘文
中　　　華　　　民　　　國　　九十四　　年　　 一  　 月　　  十七      日
附表：
 ┌────────────────┬────┬─────────┐
 │  扣   押   物   品   名   稱   │ 數  量 │備            註  │
 ├────────────────┼────┼─────────┤
 │  汽車軸承                      │ 五只   │扣押物目錄編號貳  │
 ├────────────────┼────┼─────────┤
 │  外包裝紙箱                    │ 一只   │扣押物目錄編號  │
 ├────────────────┼────┼─────────┤
 │  BenQ牌手機                    │ 一支   │扣押物目錄編號肆  │
 ├────────────────┼────┼─────────┤
 │  分裝汽車軸承及汽車零件之塑膠袋│ 二只   │扣押物目錄編號伍  │
 ├────────────────┼────┼─────────┤
 │  汽車軸承包裝套                │ 七只   │扣押物目錄編號陸  │
 ├────────────────┼────┼─────────┤
 │  海關進口快遞貨物稅費繳納證明  │ 二聯   │扣押物目錄編號柒  │
 ├────────────────┼────┼─────────┤
 │  提單（Recipient's Copy）      │ 一聯   │扣押物目錄編號柒  │
 ├────────────────┼────┼─────────┤
 │  丙○○身分證影本              │ 一份   │扣押物目錄編號捌  │
 ├────────────────┼────┼─────────┤
 │  提單號碼及電話號碼之便條紙    │ 一張   │扣押物目錄編號捌  │
 ├────────────────┼────┼─────────┤
 │  如照片所示汽車零件            │ 十五件 │扣押物目錄漏載    │
 └────────────────┴────┴─────────┘
附錄：本案論罪科刑法條全文
毒品危害防制條例第四條
製造、運輸、販賣第一級毒品者，處死刑或無期徒刑；處無期徒刑者，得併科新臺幣
一千萬元以下罰金。
製造、運輸、販賣第二級毒品者，處無期徒刑或七年以上有期徒刑，得併科新臺幣七
百萬元以下罰金。
製造、運輸、販賣第三級毒品者，處五年以上有期徒刑，得併科新臺幣五百萬元以下
罰金。
製造、運輸、販賣第四級毒品者，處三年以上十年以下有期徒刑，得併科新臺幣三百
萬元以下罰金。
製造、運輸、販賣專供製造或施用毒品之器具者，處一年以上七年以下有期徒刑，得
併科新臺幣一百萬元以下罰金。
前五項之未遂犯罰之。
懲治走私條例第三條
運送、銷售或藏匿前條第一項之走私物品者，處五年以下有期徒刑、拘役或科或併科
新臺幣一百五十萬元以下罰金。
以犯前項之罪為常業者，處一年以上七年以下有期徒刑，得併科新臺幣三百萬元以下
罰金。
